【裁判字號】    99,聲,1180
【裁判日期】    990527
【裁判案由】    聲請具保停止羈押
【裁判全文】
臺灣高等法院刑事裁定                  99年度聲字第1180號
聲  請  人
即  被  告  甲○○
選任辯護人  謝震武律師
            李詩皓律師
上列聲請人因家暴殺人未遂等案件（本院99年度上訴字第1376號
），聲請具保停止羈押，本院裁定如下：
    主  文
聲請駁回。
    理  由
一、本件聲請人即被告甲○○聲請意旨略以：被告領有中度殘障
    手冊，因右下肢截肢，左肢變形、僵直硬化，罹患慢性骨髓
    炎之疾病，雖於羈押期間曾因復發而至羅東聖母醫院診斷，
    然未受治療檢查，只給予口服抗生素及止痛藥，造成功能顯
    然退化。又被告自行創立御群餐盒食品有限公司及御群餐盒
    食品工廠，因被告長期受羈押，影響公司營運及員工之生計
    ，爰請求准予被告交保，以便前往林口長庚醫院接受治療檢
    查，及處理公司業務云云。
二、經查：
（一）原審以被告犯剝奪他人行動自由罪2次、預備放火燒燬現
      供人使用之住宅罪1次及恐嚇危害安全罪1次，依序判處被
      告有期徒刑2年6月、2年、8月、1年，應執行有期徒刑6年
      ，並對於被告被訴涉犯殺人未遂（林金鳳、楊靜瑩部分）
      、恐嚇危害安全（林永豐部分）等罪部分，以犯罪不能證
      明而為無罪之諭知。嗣被告對原審諭知其有罪部分，檢察
      官對原審諭知被告無罪部分，分別提起第二審上訴。本院
      值日法官於民國99年4月19日訊問被告後，認為被告涉犯
      殺人未遂罪，犯罪嫌疑重大，符合刑事訴訟法第101條第1
      項第1款、第3款之羈押事由，非予羈押，顯難進行審判及
      確保將來刑之執行，有羈押之必要性，裁定予以羈押在案
      。
（二）前述檢察官起訴被告涉犯殺人未遂罪及恐嚇危害安全罪部
      分，雖經原審諭知無罪，惟檢察官不服原審判決，已敘明
      具體理由提起上訴。綜觀案內卷證，被告係以潑灑汽油於
      被害人林金鳳之住處及其身上後，手持打火機點燃火苗、
      將尖刀（經原審勘驗結果為刀刃鋒利、尖銳，長23.8公分
      ，刀刃最寬處3.2公分，刀柄長12.2公分）架放在被害人
      楊靜瑩脖子上，及對被害人林永豐揮舞尖刀等方式遂行犯
      罪，此經被害人楊金鳳、林靜瑩、林永豐等人於原審具結
      證述，及扣案汽油桶、尖刀可佐。被告之行為，於客觀上
      足致被害人林金鳳、楊靜瑩於死地。被告被訴涉犯刑法第
      271條第2項殺人未遂罪，犯罪嫌疑當屬重大。而該罪之法
      定本刑為死刑、無期徒刑或10年以上有期徒刑，被告僅係
      因與林靜瑩感情糾紛，為求與楊靜瑩談判，即自苗栗攜帶
      汽油桶、打火機等危險物品，前往林金鳳住處要求林靜瑩
      出面，且連同在場與其無冤無仇之長輩林金鳳，亦遭被告
      潑灑汽油挾持，造成被害人恐懼萬分，顯見被告情緒控制
      能力嚴重不足，而原審就被告所犯剝奪他人行動自由罪、
      預備放火燒燬現供人使用之住宅罪及恐嚇危害安全罪，已
      依序判處被告有期徒刑2年6月、2年、8月、1年，定執行
      有期徒刑6年在案，被告理性控制行為之自制力既屬不佳
      ，又面臨長期自由刑之執行，有相當理由認被告有逃亡之
      虞，被告同時符合刑事訴訟法第101條第1項第3款、第1款
      之羈押事由，為使審判程序得以順利進行，有對被告繼續
      羈押之必要。
（三）聲請意旨雖主張被告需前往林口長庚醫院就醫，然被告亦
      自承其於羈押期間有至羅東聖母醫院診斷，並口服抗生素
      及止痛藥等語，自難認為被告現罹患非保外治療難以痊癒
      之疾病，亦非如被告所言其未受治療檢查。倘若被告於羈
      押期間病情有所變化，亦得聲請監所戒送看診換藥，無從
      據此即予免除羈押之強制處分。至於被告述及其所經營之
      御群餐盒食品有限公司及御群餐盒食品工廠之相關事務需
      被告處理乙節，核與被告是否具備羈押事由及羈押必要性
      之審酌無關，不得以之作為免予繼續羈押之事由。
三、綜上所述，本件被告仍存有羈押事由並具羈押必要性，復無
    刑事訴訟法第114條各款所列之不得駁回停止羈押聲請之情
    形，被告聲請具保停止羈押，無從准許，應予駁回。
據上論斷，應依刑事訴訟法第220條，裁定如主文。
中    華    民    國    99    年    5     月    27    日
                 刑事第十三庭  審判長法  官  曾德水
                                     法  官  遲中慧
                                     法  官  陳恆寬
以上正本證明與原本無異。
如不服本裁定，應於收受送達後五日內向本院提出抗告狀。
                                     書記官  黃家麟
中    華    民    國    99    年    5     月    28    日

司法院資訊處製作；財團法人民間司法改革基金會備份。
